【裁判字號】    89,易,1272
【裁判日期】    891122
【裁判案由】    竊盜
【裁判全文】
臺灣屏東地方法院刑事判決                        八十九年度易字第一二七二號
    公  訴  人  臺灣屏東地方法院檢察署檢察官
    被      告  丙○○
    選任辯護人  張賜龍
右列被告因竊盜案件，經檢察官提起公訴（八十九年度偵緝字第六０號），本院判
決如左：
    主  文
丙○○竊盜，處有期徒刑參月。
    事  實
一、丙○○為坐落屏東市○○路二四四號「聯強電信聯盟」民生二店之職員，竟意圖
    為自己不法之所有，利用居住在該店樓上之機會，於民國八十八年八月一日凌晨
    零時二十三分至三時四十六分許之時間，解除該店之安全設定，徒手竊取店內
    「ＭＯＴＯ」、「ＮＯＫＩＡ」、「ＳＡＧＥＮ」、「ＥＲＩＣＳ」、「ＰＡＮ
    ＡＳＯＮＩＣ」及「ＳＩＥＮＥＮＳ」等牌行動電話計二十一具（當時市價約新
    台幣三十萬餘元），得手後即搬遷逃逸。嗣於同日上午九時三分許，為該店店員
    丁○○發覺後報警，始查知上情。
二、案經該店之經理甲○○訴請屏東縣警察局屏東分局報告臺灣屏東地方法院檢察署
    檢察官偵查起訴。
    理  由
一、訊據被告丙○○矢口否認有何右揭竊盜之犯行，辯稱：八十八年八月一日凌晨三
    時四十六分許未經辭職不告而別，係因上班及居住環境不佳，至於該日離去後店
    內財物何以失竊，伊無法解釋云云。惟查：
（一）右揭「聯強電信聯盟」民生二店於八十八年八月一日淩晨被竊「ＭＯＴＯ」、
      「ＮＯＫＩＡ」、「ＳＡＧＥＮ」、「ＥＲＩＣＳ」、「ＰＡＮＡＳＯＮＩＣ
      」及「ＳＩＥＮＥＮＳ」等牌行動電話計二十一具之事實，業據告訴人甲○○
      指訴歷歷，証人丁○○於偵查中亦證述：「隔天早上九點多（八月一日），我
      第一個到店裡，找不到王先生，（指甲○○），在鐵門下門縫發現鑰匙，開門
      進入店內，發現店內手機及貴重東西遺失．．．。」（見偵查卷第二十一頁）
      。核與負責倉管之證人乙○○証述確實失竊前揭二十一支之情形相符（見偵查
      卷第二十一頁、八十九年十月二十三日審判筆錄），並有每日庫存記錄表及甲
      ○○所書之清單影本各乙紙等在卷可稽，足見該店於八十八年八月一日凌晨確
      有失竊「ＭＯＴＯ」等手機二十一支無誤。
（二）另証人即該店保全系統業者中興保全公司屏東分公司服務課長戊○○亦於偵查
      中攜客戶紀錄使用表到庭說明該日保全系統啟動之情形為：（說明表中第十六
      項至十九項）八十八年七月三十一日二十三時五十五分許設定至八月一日凌晨
      零時二十三分許解除，直至三時四十六分再度設定後至早上九時三分許解除等
      情在卷。並經檢察官質問被告，被告亦坦承其於八月一日凌晨零時二十三分許
      解除保全系統，但此期間人都在屋內，並接到保全公司二通詢問電話（以確認
      是否有異狀），直至三時四十六分離去時始再度設定等語（見偵查卷第二十二
      頁）。可知自被告離去後，直至早上九時三分許即店員丁○○予以解除前，其
      中並無任何紀錄解除或設定，換言之即無人出入該店。
（三）再參以該店雖被竊但無遭外力破壞之情形，及衡諸被告丙○○係告訴人之員工
      ，居住於告訴人所提供之屋舍，並掌理下班後門戶保全之設定解除，竟於深夜
      長達三小時之時間將該門戶置於無保全系統之狀態，更甚而於未知會告訴人清
      點設備及交接工作狀況之情形下暗夜搬遷，且關閉手機，未留下任何通訊地址
      或隻字片語以交待處理後續離職後薪資所得、保險等問題，足認其所為之離職
      手段，無論於時間、方法均顯有悖常情。況於該段時間內，僅有其出入其間，
      並無他人出入，且其於偵查中亦自承有債務問題，則何不待月初領薪後再離職
      等情以觀，足認其所辯因工作不順，僅搬家而未竊盜之詞，不足採信，事證明
      確，其竊盜犯行可堪認定。
三、核被告所為，係犯刑法第三百二十條第一項之竊盜罪。審酌被告之品行、犯罪動
    機、目的、手段、所生之危害及犯罪後仍毫無悔意，飭詞狡辯等一切情狀，量處
    如主文所示之刑，以為懲儆。
據上論斷，應依刑事訴訟法第二百九十九條第一項前段，刑法第三百二十條第一項、
罰金罰鍰提高標準條例第一條前段，判決如主文。
中      華      民      國      八十九    年    十一    月    二十二    日
                                      臺灣屏東地方法院刑事第一庭
                                          法  官  夏  金  郎
右正本證明與原本無異。
對於本判決如有不服應於收受送達後十日內向本院提出上訴書狀上訴於台灣高等法院
高雄分院並按他造當事人之人數附具繕本。
                                          書記官   謝博興
中      華      民      國      八十九    年    十一    月    二十二    日
附錄法條：
刑法第三百二十條第一項：
意圖為自己或第三人不法之所有，而竊取他人之動產者，為竊盜罪，處五年以下有期
徒刑、拘役或五百元以下罰金。


司法院資訊處製作；財團法人民間司法改革基金會備份。
